【裁判字號】    95,聲,8
【裁判日期】    950217
【裁判案由】    准予強制執行
【裁判全文】
臺灣宜蘭地方法院民事裁定                 95年度聲字第8號
聲  請  人  甲○○
相  對  人  榮民工程股份有限公司
法定代理人  沈景鵬
當事人間准予強制執行事件，本院裁定如左：
    主      文
聲請駁回。
聲請費用由聲請人負擔。
    理      由
一、本件聲請意旨略以：聲請人任職於相對人公司，然相對人未
    考量聲請人身心障礙及民國92年 9月10日因公自二樓跌落，
    傷勢尚未痊癒，要求再兼任其他工作，造成聲請人於94年 6
    月起因長期工作壓力加劇，造成重度憂鬱症併恐慌症發作、
    公傷部分病變、大腸急躁症等因多發性病症，聲請人於94年
    9 月19日遂與相對人在宜蘭縣政府勞資爭議調解委員會進行
    調解，其中就調解方案第 1項：「有關勞方主張事項第1、4
    、5 、7 點，雇主既已依職業災害給予補償，請依法續以職
    業災害處理。」部分，雙方達成調解結論為：「有關調解方
    案第一項，資方同意勞方以公傷假申辦，並以職業災害予以
    補償，至於門診醫療費用，請檢據依實申請，俟病癒復職時
    調整適當工作。」等語。然相對人自94年10月21日起不准聲
    請人申請公傷假，且未經相對人許可擅自更改「俟病癒復職
    」之雙方勞動條件，要求聲請人另提「無法工作」之證明，
    已違上揭調解結論第一項。聲請人自94年10月21日至同年12
    月21日治療期間，即因相對人違約不准公傷假，造成聲請人
    迄今已有一個月之工資新台幣（下同）10,660元未能領取，
    受有損失，聲請人自得本於該調解結論，訴請裁定准許強制
    執行等語。並聲明請求：裁定相對人償還聲請人10,660元，
    准予強制執行等語。
二、按勞資爭議經調解成立或仲裁者，當事人之一方不履行其義
    務時，他方當事人得向該管法院聲請裁定強制執行並免繳裁
    判費。於聲請強制執行時，並免繳執行費，勞資爭議處理法
    第37條第 1項固定有明文。惟按調解內容性質不適宜強制執
    行者，法院得為駁回之裁定，同法第38條第1項第2款定有明
    文。從而，調解之內容若不明確，其性質即屬不適宜強制執
    行，法院自應駁回強制執行之聲請。此外，當事人得依據該
    勞資爭議調解聲請強制執行者，亦當然僅限於勞資爭議調解
    中所成立之調解事項。
三、經查，依聲請人提出其與相對人於宜蘭縣政府勞資爭議調解
    委員會所成立之94年 9月19日調解紀錄，雙方所成立之調解
    結論為：「一、有關調解方案第 1項，資方同意勞方以公傷
    假申辦，並以職業災害予以補償，至於門診醫療費，請檢據
    依實申請，俟病癒復職時調整適當工作。二、有關調解方案
    第 3項加班費部分，請勞方依實提出申請，資方再予核算協
    商後給付。三、調解方案第2、4、5、6項，經資方說明後勞
    方同意保留，以上經勞資雙方確認同意，本案調解成立。」
    是相對人依據上揭調解結論第一項所負之義務，係「同意勞
    方以公傷假申辦」、「以職業災害予以補償」、「俟病癒復
    職時調整適當工作」等節。從而本件姑且不論，相對人所負
    「同意勞方以公傷假申辦」、「俟病癒復職時調整適當工作
    」等義務，性質顯不適於強制執行，另關於「以職業災害補
    償」部分則未載明賠償金額若干，內容欠缺明確，亦無從執
    行外，兩造於該項調解結論中，既未就「工資」部分進行調
    解並達成相對人應給付薪資若干之結論，「工資」部分顯非
    在該勞資爭議調解之範圍內，縱使相對人有聲請人所述違反
    「同意勞方即聲請人以公傷假申辦」之調解結論，並進而不
    發給聲請人本得以公傷假而未工作之薪資，聲請人亦無從依
    據該項勞解爭議記錄，聲請就「工資」部分裁定強制執行。
    是本件聲請人依宜蘭縣政府以94年 9月19日勞資爭議調解紀
    錄，請求本院裁定准就相對人自94年10月21日迄至同年12月
    21日止治療期間之工資共計10,660元，准予強制執行，核屬
    無據，不應准許。
四、依民事訴訟法第95條、第78條，裁定如主文。
中    華    民    國    95    年    2     月    17    日
                  臺灣宜蘭地方法院民事庭
                      法  官  邱景芬
正本與原本無異。
如不服本裁定應於裁定送達後10日內提出抗告狀（須附繕本），
並繳納抗告費新臺幣1,000元。
中    華    民    國    95    年    2     月    20    日
                      書記官  莊怡麗


司法院資訊處製作；財團法人民間司法改革基金會備份。
